臺灣高雄地方法院交通事件裁定　　　　 100年度簡字第5059號
聲　請　人　臺灣高雄地方法院檢察署檢察官
被　　　告　葉宋湘
上列被告因違反毒品危害防制條例案件，經檢察官聲請以簡易判
決處刑（100年度毒偵字第4594號），本院判決如下：
    主      文
葉宋湘施用第二級毒品，處有期徒刑肆月，如易科罰金，以新臺
幣壹仟元折算壹日。
扣案之第二級毒品甲基安非他命壹包（含包裝袋壹只，驗後淨重
零點零肆伍公克），沒收銷燬之。
    事實及理由
一、本件犯罪事實及證據，除犯罪事實欄二第6 行：「戒除毒癮
    」之記載更正為：「戒除毒品」之記載，另第13至14行補充
    為：「並當場扣得安非他命1包（毛重0.2公克）、K盤1組及
    V.LAND牌白色手機1 支」之記載；又證據部分：「高雄市政
    府警察局鳳山分局偵辦毒品案件嫌疑人尿液採證檢驗對照表
    」之記載更正為：「高雄市政府警察局鳳山分局偵辦毒品案
    件嫌犯尿液採證檢驗對照表」之記載，及另增列證據：「高
    雄醫學大學附設中和紀念醫院檢驗報告」之記載外，餘均引
    用檢察官聲請簡易判決處刑書之所載如附件。
二、核被告葉宋湘所為，係犯毒品危害防制條例第10條第2 項之
    施用第二級毒品罪。其施用第二級毒品前持有該毒品之低度
    行為，應為其施用之高度行為所吸收，不另論罪。按被告有
    應併合處罰之數罪，經法院分別判處有期徒刑確定，其中一
    罪之有期徒刑先執行期滿後，法院經檢察官之聲請，以裁定
    定其數罪之應執行刑確定後，其在未裁定前已先執行之有期
    徒刑之罪，因嗣後合併他罪定應執行刑之結果，檢察官所換
    發之執行指揮書，係執行應執行刑，其前已執行之有期徒刑
    部分，僅應予扣除而不能認為已執行完畢（最高法院90年度
    台非字第340 號判決意旨參照）。查被告前於97年間因竊盜
    案件，經臺灣屏東地方法院以97年度易字第896 號判決判處
    有期徒刑5月、5月，並合併定應執行刑為有期徒刑8 月確定
    ，於99年5月2 日縮刑期滿執行完畢，惟被告另因竊盜案件
    ，經本院以99年度易字第350 號判決判處有期徒刑10月確定
    ，並與上開業經執行完畢之有期徒刑8 月之罪，經本院以99
    年度聲字第443 號裁定定應執行刑為有期徒刑1年5月確定等
    情，有卷附臺灣高等法院被告前案紀錄表可憑。被告所犯上
    開數罪嗣既經定應執行刑，前開形式上已執行完畢之有期徒
    刑僅能予以扣除，不能認為已執行完畢，是聲請人認被告於
    上開有期徒刑8月執行完畢後之5年內再犯本案，構成累犯，
    尚有誤會，應予指明。茲審酌被告前因施用毒品案件經觀察
    、勒戒後，猶未思積極戒毒，竟再犯本件施用第二級毒品犯
    行，實應非難，惟念施用毒品乃自戕行為，對社會造成之危
    害尚非直接甚鉅，而其曾有竊盜刑事前科，此品行資料有臺
    灣高等法院被告前案紀錄表一份可查，而其生活狀況為勉持
    、智識程度為國中畢業及犯後坦承犯行等一切情狀，爰量處
    如主文所示之刑，併諭知有期徒刑如易科罰金之折算標準，
    以資儆懲。另扣案之晶體1 包，經送鑑驗結果，確呈第二級
    毒品甲基安非他命陽性反應（驗後淨重為0.045 公克），有
    高雄醫學大學附設中和紀念醫院民國100年9月27日報告編號
    00000-000號檢驗報告1紙在卷可稽，足認係第二級毒品甲基
    安非他命無訛，爰依毒品危害防制條例第18條第1 項前段規
    定，宣告沒收銷燬之，而包裝上開毒品之包裝袋1 只，因鑑
    定單位一般係以傾倒之方式，將包裝袋內之毒品倒出而與包
    裝袋分離而稱重，必要時，輔以刮杓刮取袋內毒品，然無論
    依何種方式分離，包裝袋內均有極微量之毒品殘留，業經法
    務部調查局以93年3月19日調科壹字第09300113060號函釋在
    案，足認上開包裝袋1 只，其內分別含有極微量之甲基安非
    他命而無法析離，應整體視為查獲之第二級毒品，依毒品危
    害防制條例第18條第1 項前段之規定，諭知沒收銷燬之；至
    送驗耗損部分之毒品因已滅失，爰不另宣告沒收銷燬，附此
    敘明。末扣案之V.LAND白色手機1 支及K盤1組，雖為其及其
    與友人楊通發所有及共有，分別經被告及楊通發自承在卷，
    並有扣押物品目錄表1份在卷可稽，惟與本件被告施用第二
    級毒品犯行無關，基於主刑與從刑不可分原則，爰不於本件
    有罪判決之主刑下宣告沒收，附此敘明。
三、依刑事訴訟法第449條第1項前段、第3項、第450條第1項、
    第454條第2項，毒品危害防制條例第10條第2項、第18條第1
    項前段，刑法第11條前段、第41條第1項前段，逕以簡易判
    決處刑如主文。
四、如不服本判決，應於收受本判決書送達之日起10日內，向本
    院提起上訴狀（須附繕本及表明上訴理由），上訴於本院管
    轄之第二審地方法院合議庭。
中    華    民    國    100   年    10    月     7    日
                  高雄簡易庭  法  官  柯盛益
以上正本，係照原本作成，證明與原本無異。
中    華    民    國    100   年    10    月     7    日
                              書記官  簡文清
附錄本判決論罪科刑之法條全文：
毒品危害防制條例第10條第2 項
施用第二級毒品者，處 3 年以下有期徒刑。
附件：
臺灣高雄地方法院檢察署檢察官聲請簡易判決處刑書
                                   100年度毒偵字第4594號
    被  告  葉宋湘  男  42歲（民國○○年○○月○日生）
                    住高雄市六龜區新威里新城75號
                    國民身分證統一編號：Ｚ000000000號
                    （另案在法務部矯正署高雄第二監獄執行
                      中）
上列被告因違反毒品危害防制條例案件，業經偵查終結，認為宜
以簡易判決處刑，茲將犯罪事實及證據並所犯法條分敘如下：
        犯罪事實
一、葉宋湘前因竊盜案件，經臺灣屏東地方法院以97年度易字第
    896號判處應執行有期徒刑8月確定，於民國99年5月2日執行
    完畢。
二、葉宋湘前於97年間，因施用毒品案件，經依臺灣高雄地方法
    院97年度審毒聲字第315 號裁定送觀察勒戒後，認有繼續施
    用毒品之傾向，復經同法院以97年度審毒聲字第1171號裁定
    令入戒治處所施以強制戒治，於98年6 月11日執行完畢釋放
    ，並經臺灣高雄地方法院檢察署檢察官以98年度戒毒偵字第
    228號為不起訴處分確定。詎 仍未戒除毒癮，明知甲基安非
    他命係毒品危害防制條例所列管之第二級毒品，不得施用，
    竟仍於上揭強制戒治執行完畢釋放後5 年內，基於施用第二
    級毒品甲基安非他命之犯意，於100年6 月9日12時許，在高
    雄市○○區○○路13號楊通發住處內，以將甲基安非他命置
    於玻璃球內，點火使之霧化，再吸食其煙霧之方式，施用第
    二級毒品甲基安非他命1 次。嗣於同日15時50分許，因通緝
    案件，在上開楊通發住處內，為警緝獲，並當場扣得安非他
    命1包（毛重0.2公克）及V.LAND 牌白色手機1支，復經其同
    意，採集尿液送驗後，呈安非他命及甲基安非他命陽性反應
    ，始悉上情。
三、案經高雄市政府警察局鳳山分局移送偵辦。
        證據並所犯法條
一、證據清單及待證事實：
  ┌──┬──────────┬───────────┐
  │編號│證                據│待     證    事     實│
  ├──┼──────────┼───────────┤
  │ 1  │被告葉宋湘警詢時及偵│(1)尿液係被告親自排放之│
  │    │查中之自白。        │  事實。              │
  │    │                    │(2)被告坦承於上揭時、地│
  │    │                    │  ，施用第二級毒品甲基│
  │    │                    │  安非他命之事實。    │
  │    │                    │(3)扣案之毒品1包為被告 │
  │    │                    │  所有之事實。        │
  ├──┼──────────┼───────────┤
  │ 2  │(1)高雄市政府警察局鳳│被告採集之尿液經送驗後│
  │    │  山分局偵辦毒品案件│，確呈安非他命及甲基安│
  │    │  嫌疑人尿液採證檢驗│非他命陽性反應，顯見被│
  │    │  對照表（代號：鳳警│告確有施用第二級毒品甲│
  │    │  272）1份。        │基安非他命之事實。    │
  │    │(2)台灣檢驗科技股份有│                      │
  │    │  限公司100年6月27日│                      │
  │    │  出具之濫用藥物檢驗│                      │
  │    │  報告1份。         │                      │
  ├──┼──────────┼───────────┤
  │ 3  │(1)高雄市政府警察局鳳│全部犯罪事實。        │
  │    │  山分局搜索扣押筆錄│                      │
  │    │  及扣押物品目錄表各│                      │
  │    │  1份。             │                      │
  │    │(2)扣押物品照片3張。 │                      │
  ├──┼──────────┼───────────┤
  │ 4  │(1)刑案資料查註紀錄表│被告於強制戒治執行完畢│
  │    │  1份。             │釋放後，5年內再犯本件 │
  │    │(2)全國施用毒品案件紀│施用毒品犯行之事實。  │
  │    │  錄表1份。         │                      │
  │    │(3)受觀察勒戒人毒品及│                      │
  │    │  前科紀錄簡列表1份 │                      │
  │    │  。                │                      │
  │    │(4)矯正簡表1份。     │                      │
  │    │(5)臺灣高雄地方法院檢│                      │
  │    │  察署檢察官98年度戒│                      │
  │    │  毒偵字第228號不起 │                      │
  │    │  訴處分書1份。     │                      │
  └──┴──────────┴───────────┘
二、核被告葉宋湘所為，係違反毒品危害防制條例第10條第2項
    之施用第二級毒品罪嫌。又其曾受有期徒刑之執行完畢，有
    刑案資料查註紀錄表可參，5年以內故意再犯本件有期徒刑
    以上之罪，為累犯，請依刑法第47條第1項之規定加重其刑
    。至扣案之第二級毒品甲基安非他命1包（毛重0.2公克），
    請依毒品危害防制條例第18條第1項前段規定宣告沒收銷燬
    之。
三、依毒品危害防制條例第23條第2項、依刑事訴訟法第451條第
    1項聲請逕以簡易判決處刑。
    此  致
臺灣高雄地方法院
中    華    民    國   100    年    8     月     8    日
                       檢  察  官   郭  武  義